【裁判字號】    95,抗,7
【裁判日期】    950227
【裁判案由】    本票裁定
【裁判全文】
臺灣屏東地方法院民事裁定                 95年度抗字第7號
抗  告  人  遠東材料科技股份有限公司
法定代理人  乙○○
相  對  人  甲○○
上列抗告人因與相對人間聲請本票裁定事件，對於中華民國94年
11月15日本院94年度票字第2881號裁定提起抗告，本院裁定如下
：
    主  文
抗告駁回。
抗告程序費用新台幣壹仟元由抗告人負擔。
    理  由
一、本件原裁定意旨略以：相對人執有抗告人於民國93年4 月30
    日簽發之本票1 紙（票據號碼：DD787652，下稱系爭本票）
    ，內載金額新台幣156,867 元，到期日為93年7 月31日，並
    免除作成拒絕證書，詎到期後經提示竟不獲付款，相對人聲
    請裁定准予強制執行，核與票據法第123 條規定相符，應予
    准許等語。
二、抗告意旨則以：抗告人乃因積欠薪資而簽發系爭本票交付相
    對人，惟抗告人自91年5 月底跳票後，營運狀況即不正常，
    每月均嚴重虧損，現有生產設備復已設定抵押或被查封，除
    退休準備金外，並無其它資產可供清償積欠之薪資。抗告人
    現正透過屏東縣政府社會局協調可行之處理方案，為期兼顧
    全體員工之權益，本件應俟擬定處理方案後再一併處理，方
    為合法公平云云，而對原裁定提起抗告。
三、按執票人向本票發票人行使追索權時，得聲請法院裁定後強
    制執行，票據法第123 條定有明文。本票執票人依上開規定
    聲請法院裁定許可對發票人強制執行，係屬非訟事件，法院
    就本票形式上之要件是否具備予以審查為已足。且此項聲請
    之裁定及抗告法院之裁定，僅依非訟事件程序以審查強制執
    行許可與否，並無確定實體上法律關係存否之效力，如發票
    人就票據債務之存否有爭執時，應由發票人提起確認之訴，
    以資解決（最高法院56年台抗字第714 號判例、57年台抗字
    第76號判例參照）。經查系爭本票乃抗告人所簽發，且就其
    形式上之要件予以審查，並無不應准許強制執行之情形，揆
    諸前開說明，原裁定准予強制執行，於法並無不合。抗告人
    主張系爭本票乃為支付薪資而簽發，應俟屏東縣社會局對其
    全體員工擬定處理方案後再一併處理云云，事涉實體上之法
    律關係，充其量僅得提起確認之訴以尋求解決，其以此提起
    抗告，非有理由，應予駁回。
四、據上論結，本件抗告為無理由，依非訟事件法第21條第2 項
    、第46條，民事訴訟法第495 條之1 第1 項、第449 條第1
    項、第78條，裁定如主文。
中    華    民    國    95    年    2     月    27    日
                  民事第二庭    審判長法  官  阮世賢
                                      法  官  吳思怡
                                      法  官  春生
正本係照原本作成。
本裁定不得抗告。
                                      書記官  洪榮華
中    華    民    國    95    年    2     月    27    日


司法院資訊處製作；財團法人民間司法改革基金會備份。
